臺灣彰化地方法院民事判決　　　96年度訴字第56號
原　　　告　彰化縣稅捐稽徵處
法定代理人　甲○○
訴訟代理人　葉玲秀　律師
複 代理 人　丙○○
被　　　告　茂霖塑膠工業有限公司
法定代理人　丁○○
訴訟代理人　乙○○
上列當事人間請求給付扣押款事件，本院於民國96年5月1日言詞
辯論終結，判決如下：
    主  文
原告之訴駁回。
訴訟費用新臺幣萬仟佰柒拾元由原告負擔。
    事實及理由
一原告聲明：被告應給付原告新臺幣（下同）3,265,940元。陳
  述：原告因訴外人即義務人定億企業股份有限公司（下稱定億
  公司）積欠稅捐3,265,940元，聲請法務部行政執行署彰化行
  政執行處（下稱彰化行政執行處）依行政執行法第26條準用強
  制執行法第115條、第115條之1規定，就定億公司對被告之租
  金債權核發執行命令。被告於執行命令送達後，雖以該租金債
  權業與被告對定億公司之代墊修繕費債權抵銷為由，聲明異議
  ，惟被告之異議理由不實，為此請求被告給付上開金錢。
二被告聲明：駁回原告之訴。陳述：定億公司對被告之租金債權
  ，業經雙方約定，與被告對定億公司之代墊修繕費債權抵銷，
  定億公司自民國97年起始負給付租金之義務，上開租賃關係並
  無不實之處。又被告於執行命令送達後，已聲明異議，則原告
  須提起訴訟，對於被告得有執行名義，始得向被告為強制執行
  ；而彰化行政執行處所發之執行命令，未使定億公司喪失租金
  債權，原告如行使收取權，本質上具代位性質，其提起給付之
  訴，僅得請求命被告給付金錢與定億公司並由原告代位受領，
  其若請求命被告給付與原告，應予駁回。另本院民事執行處95
  年度執字第15912號強制執行事件，則認為定億公司與被告所
  訂租約，因違反強制執行法第113條準用第51條第2項規定而無
  效，是定億公司反應將租金返還被告。
三按執行法院依強制執行法第115條、第115條之1之規定發執行
  命令，而第三人不承認債務人之債權或其他財產權之存在，或
  於數額有爭議或有其他得對抗債務人請求之事由時，應於接受
  執行法院命令後10日內，提出書狀，向執行法院聲明異議；第
  三人不於前項期間內聲明異議，亦未依執行法院命令，將金錢
  支付債權人，或將金錢、動產或不動產支付或交付執行法院時
  ，執行法院得因債權人之聲請，逕向該第三人為強制執行，強
  制執行法第119條第1項、第2項定有明文。依行政執行法第26
  條規定，關於該法第2章公法上金錢給付義務之執行，除該法
  另有規定外，準用強制執行法之規定，而行政執行法關於公法
  上金錢給付義務之執行部分，未有如強制執行法第119條第1項
  、第2項之明文，自應準用強制執行法上開規定。
四原告主張定億公司因積欠稅捐，由原告聲請彰化行政執行處依
  行政執行法第26條準用強制執行法第115條、第115條之1規定
  ，就定億公司對被告之租金債權核發執行命令之事實，業經本
  院依職權向彰化行政執行處調取該處92年度房稅執特專字第
  74781號執行案件卷宗提示辯論，且為兩造所不爭，堪信為真
  。原告主張被告聲明異議不實，被告應給付原告金錢；被告則
  以無給付義務置辯。惟查：彰化行政執行處於95年3月31日所
  發上開執行命令，係於95年4月3日送達被告，被告遲至95年5
  月11日，始以該租金債權業與其對定億公司之代墊修繕費債權
  抵銷為由，具狀聲明異議，此有執行命令、送達證書及被告之
  書狀附於上揭執行案件卷宗可稽（本院卷第25至27、30至32頁
  ），且為兩造所不爭，則被告既未於接受執行命令後10日內，
  提出書狀，向彰化行政執行處聲明異議，依行政執行法第26條
  準用強制執行法第119條第2項規定，彰化行政執行處即得因原
  告之聲請，逕向被告為強制執行；又原告於本件審理中，亦提
  出彰化行政執行處於96年4月13日所發執行命令，謂該處已因
  原告之聲請，逕向被告為強制執行（本院卷第75至76頁），是
  原告提起本件訴訟，難認有權利保護必要，為無理由，自應駁
  回。
五本件判決事證已臻明確，兩造其餘主張及舉證，核與判決結果
  無影響，不另論述。
據上論結，本件原告之訴為無理由，依民事訴訟法第78條，判決
如主文。
中　　華　　民　　國　　96　　年　　5 　　月　　15　　日
                  民事第二庭    法　官　廖政勝
以上正本係照原本作成。
如對判決上訴，應於判決送達後20日內向本院提出上訴狀。
                      　　　    書記官　楊年雄
中　　華　　民　　國　　96　　年　　5 　　月　　15　　日
